臺灣高等法院臺中分院刑事判決　　　 100年度上訴字第2072號
上　訴　人　臺灣臺中地方法院檢察署檢察官
上　訴　人
即　被　告　THURACHAI.
指定辯護人　本院公設辯護人郭博益
上列上訴人等因被告違反毒品危害防制條例案件，不服臺灣臺中
地方法院100年度訴字第1488號中華民國100年9月20日第一審判
決（起訴案號：臺灣臺中地方法院檢察署100年度偵字第2872、2
875、2876、2877、2878、4527、4528、4529、4530、4531、533
8、7085、7086、9134號），本院判決如下：
    主    文
上訴駁回。
    犯罪事實
一、THURACHAI SOMSRI（中文譯名：涂瑞才，下稱涂瑞才）係泰
    國籍人士，其明知甲基安非他命為毒品危害防制條例第2條
    第2項第2款所規定之第二級毒品，不得非法持有、販賣，竟
    仍基於販賣第二級毒品甲基安非他命以營利之犯意，以其持
    用之0000000000號行動電話與同為泰國籍之NATHONGTHOM SU
    RASAK（中文譯名：蘇拉撒，下稱蘇拉撒）持用之000000000
    0號行動電話聯絡購買甲基安非他命之事宜後，其即先向上
    手李繼祖及李啟緯購買，再加價500元賣給蘇拉撒，其共於
    附表所示之時間、地點，以此方式販賣如附表所示金額之甲
    基安非他命予蘇拉撒十一次，得款共計新臺幣（下同）3萬6
    200元。嗣經警對其上手李繼祖及李啟緯持用之0000000000
    、0000000000號行動電話實施通訊監察取得情資後，於100
    年1月27日上午8時30分許，在涂瑞才位於臺中市○○區○○
    路198-4號5樓住處，搜索查獲涂瑞才，並扣得其所有供販賣
    甲基安非他命予蘇拉撒所用之電子磅秤1臺、分裝袋1包，及
    僅為其持用但非屬其所有之0000000000號行動電話1支，另
    員警於同日亦同時同步在他處搜索查獲其上手李繼祖及李啟
    緯，始查悉上情，而涂瑞才對於前揭販賣第二級毒品甲基安
    非他命之行為，於偵審中均自白不諱。
二、案經臺中市政府警察局移送臺灣臺中地方法院檢察署檢察官
    偵查起訴。
    理    由
一、被告以外之人於偵查中向檢察官所為之陳述，除顯有不可信
    之情況者外，得為證據，刑事訴訟法第159條之1第2項定有
    明文。偵查中對被告以外之人所為之偵查筆錄，或被告以外
    之人向檢察官所提之書面陳述，性質上均屬傳聞證據，惟現
    階段刑事訴訟法規定檢察官代表國家偵查犯罪、實施公訴，
    依法其有訊問被告、證人及鑑定人之權，證人、鑑定人且須
    具結，而實務運作時，檢察官偵查中向被告以外之人所取得
    之陳述，原則上均能遵守法律規定，不致違法取供，其可信
    度極高，是以被告以外之人前於偵查中所為之證述，除反對
    該項供述得具有證據能力之一方，已釋明「顯有不可信之情
    況」之理由，且於審判中已主張詰問該被告以外之人，而未
    獲詰問的機會外，不宜遽指該證人於偵查中之陳述不具證據
    能力。本案證人蘇拉撒、李繼祖、李啟緯於偵查中具結所為
    之證述，被告及辯護人均未提及有何顯不可信之情況，且於
    審理均未聲請詰問，自均具有證據能力。
二、按司法警察機關依法定程序執行監聽取得之錄音，係以錄音
    設備之機械作用，真實保存當時通訊之內容，如通訊一方為
    受監察人，司法警察在監聽中蒐集所得之通訊者對話，若其
    通話本身即係被告進行犯罪中構成犯罪事實之部分內容，自
    與所謂「審判外之陳述」無涉，應不受傳聞法則之規範，當
    然具有證據能力。至司法警察依據監聽錄音結果予以翻譯而
    製作之監聽譯文，屬於文書證據之一種，於被告或訴訟關係
    人對其譯文之真實性發生爭執或有所懷疑時，法院固應依刑
    事訴訟法第165條之1第2項規定，以適當之設備，顯示該監
    聽錄音帶之聲音，以踐行調查證據之程序，俾確認該錄音聲
    音是否為通訊者本人及其內容與監聽譯文之記載是否相符，
    或傳喚該通訊者，或依其他法定程序，為證據調查。倘被告
    或訴訟關係人對該通訊監察譯文之真實性並不爭執，即無勘
    驗辨認其錄音聲音之調查必要性，法院於審判期日如已踐行
    提示監聽譯文供當事人辨認或告以要旨，使其表示意見等程
    序並為辯論者，其所為之訴訟程序即無不合（參最高法院97
    年度台上字第5940號判決意旨參見）。本件對於上手李繼祖
    、李啟緯持用之0000000000、0000000000號行動電話所為之
    通訊監察譯文，被告與辯護人於本院提示調查時均未表示爭
    執，自均有證據能力。
三、按刑事訴訟法第159條之4規定，可作為證據之文書有：一除
    顯有不可信之情況外，公務員職務上製作之紀錄文書、證明
    文書。二除顯有不可信之情況外，從事業務之人於業務上或
    通常業務過程所須製作之紀錄文書、證明文書。三除前二款
    之情形外，其他於可信之特別情況下所製作之文書。查本件
    0000000000號行動電話之通聯紀錄資料，係由該電信業者為
    計算電話通話費用，而以電信業者管控中之電腦設備逐筆紀
    錄該門號之通話日期、時間長短、通話對方門號等，係屬於
    通常業務過程中不間斷的有規律記載，不具有個案性質，顯
    非為訴訟上之特定目的而製作，自係屬於從事業務之人於業
    務上或通常業務過程所須製作之紀錄文書，並無不可信之處
    ，應具有證據能力。
四、除法律另有規定外，實施刑事訴訟程序之公務員因違背法定
    程序取得之證據，其有無證據能力之認定，應審酌人權保障
    及公共利益之均衡維護，刑事訴訟法第158條之4定有明文。
    本案所引用之其他非供述證據，並無證據證明係實施刑事訴
    訟程序之公務員違背法定程序所取得，且經本院於審理中提
    示並告以要旨而為調查時，檢察官、被告及辯護人均未表示
    無證據能力，自應認均具有證據能力。
貳、認定犯罪事實之證據及理由：
一、上揭犯罪事實業經被告涂瑞才於警詢、檢察官偵訊、原審及
    本院審理中均自白不諱（參偵A3卷第256-262頁、第297-301
    頁背面、偵D2卷第115-126頁、原審卷一第69-70頁、第196
    頁、本院卷第69頁背面筆錄），核與證人蘇拉撒（參偵D2卷
    第103-107、115-120頁筆錄）、李繼祖（參偵A3卷第497-50
    5頁筆錄）、李啟緯（參偵B3卷第378-381之1頁筆錄）於偵
    查中所證述之情節相符。並有被告以0000000000號行動電話
    向上手0000000000、0000000000號行動電話聯絡購買甲基安
    非他命之通訊監察譯文（參偵A3卷第261-266頁）、被告以
    0000000000號行動電話與蘇拉撒之0000000000號行動電話聯
    絡販賣甲基安非他命之通聯調閱查詢明細（參偵D2卷第91-9
    6頁）、0000000000號及0000000000號行動電話之通訊監察
    書（參偵A1卷第239背面-240頁）等在卷可稽。又證人蘇拉
    撒於100年1月27日經警採尿送鑑定結果，呈甲基安非他命陽
    性反應，此有其尿液代號與真實姓名對照表、濫用藥物尿液
    檢驗報告在卷可佐（參偵A3卷第539-540頁），足證其確有
    施用甲基安非他命之惡習。此外，復有被告供販賣甲基安非
    他命予蘇拉撒所用之電子磅秤1臺、分裝袋1包、0000000000
    號行動電話1支扣案足憑。
二、被告為如附表所示之販賣第二級毒品甲基安非他命等行為，
    雖因並未當場查獲販毒事實，而無從查悉其具體販入、賣出
    之實際利得金額。然按販賣第二級毒品甲基安非他命係違法
    行為，非可公然為之，而甲基安非他命亦無公定價格，係可
    任意分裝增減分量，且每次買賣之價格、數量，亦隨時依雙
    方之關係深淺、資力、需求量、對行情之認知、來源是否充
    裕、查緝是否嚴緊、購買者被查獲時供述購買對象之可能風
    險之評估等因素，而異其標準，機動調整，非可一概論之。
    從而販賣之利得，除非經行為人詳細供出各次所販賣之毒品
    之進價及售價，且數量俱臻明確外，實難察得其交易實情，
    然販賣者從價差或量差中牟利，方式雖異，惟其販賣行為在
    意圖營利則屬同一。從而，舉凡有償交易，除足以反證其確
    係另基於某種非圖利本意之關係外，通常尚難因無法查悉其
    精確之販入價格，作為是否高價賣出之比較，諉以無營利之
    意思而阻卻販賣犯行之追訴。本件被告與蘇拉撒並非至親，
    倘非有利可圖，自無平白甘冒觸犯重罪之風險而販賣甲基安
    非他命予蘇拉撒之理，被告亦已自承其每次販賣甲基安非他
    命予蘇拉撒均賺500元在卷（參本院卷第70頁筆錄），足認
    被告主觀上確有營利之意圖甚明。
三、綜上，本件事證已臻明確，被告為附表所示販賣甲基安非他
    命之全部犯行，均堪認定。
、論罪科刑部分：
一、按甲基安非他命為毒品危害防制條例第2條第2項第2款所列
    管之第二級毒品，不得非法持有、販賣。故核被告十一次所
    為，均係犯毒品危害防制條例第4條第2項之販賣第二級毒品
    罪。又被告每次因販賣而持有第二級毒品甲基安非他命之
    低度行為，均分別為販賣第二級毒品之高度行為所吸收，均
    不另論罪。被告所為之十一次販賣甲基安非他命犯行，係
    犯意各別，行為互異，應予分論併罰。起訴書雖記載被告
    就附表所示之十一次販賣第二級毒品甲基安非他命犯行（即
    起訴書附表一編號20、22、23、24、25、27、28、30、31、
    34、37部分），係與上手李繼祖、李啟緯共為，惟此迭經被
    告供述其並非與李繼祖、李啟緯共同販賣毒品，其係向渠二
    人購入毒品後再轉賣予蘇拉撒等語明確，且其所供核與證人
    李繼祖、李啟緯於偵查中證述之情節相符，堪認被告就上開
    販賣第二級毒品甲基安非他命之犯行，與上手李繼祖、李啟
    緯間確非屬共同正犯，起訴書之記載，容屬有誤，惟此經原
    審公訴檢察官於原審準備程序中當庭更正（參原審卷一第19
    8頁筆錄），並於100年6月14日提出補充理由書補充說明及
    更正（參原審卷一第第291-5至291-11頁），故本院自應為
    被告單獨販賣之認定。被告為本件附表所示之十一次販賣
    甲基安非他命犯行，於檢察官偵查、原審及本院審理中均自
    白不諱，所犯各罪均應依毒品危害防制條例第17條第2項自
    白之規定，減輕其刑。按毒品危害防制條例第17條所稱「
    供出毒品來源，因而破獲者」，係指被告供出毒品來源之有
    關資料，諸如前手之姓名、年籍、住居所、或其他足資辨別
    之特徵等，使調查或偵查犯罪之公務員因而對之發動調查或
    偵查並破獲者而言。申言之，被告之「供出毒品來源」，與
    調查或偵查犯罪之公務員對之發動調查或偵查並進而破獲之
    間，論理上須具有先後且相當的因果關係，非謂被告一有「
    自白」、「指認」毒品來源之人，而破獲在後，即得依上開
    規定予以減刑。若被告供出毒品來源者之前，調查或偵查犯
    罪之公務員已有確切之證據，足以合理之懷疑被告所供販賣
    毒品來源之人，則嗣後之破獲與被告之「供出毒品來源」間
    ，即欠缺先後且相當的因果關係，自不得適用上開規定予以
    減刑（參最高法院97年度台上字第1475號判決）。查被告於
    100年1月27日為警查獲後，雖自始一再供述其毒品來源為李
    繼組及李啟緯，惟於被告供出之前，李繼祖及李啟緯業經警
    列為通訊監察對象而為監聽中，且員警於100年1月27日上午
    8時30分許搜索查獲被告時，亦於同一時間另在臺中市○○
    區○○路6號9樓之8，搜索查獲李繼祖及李啟緯，此有臺中
    市政府警察局搜索扣押筆錄等物（參偵A1卷第19-37頁），
    及前揭0000000000、0000000000號行動電話通訊監察書、監
    察譯文等在卷可考，足見李繼組及李啟緯並非因被告供出毒
    品來源而破獲。依前揭說明，被告所為與毒品危害防制條例
    第17條第1項之規定，尚不相當，無法據以減刑或免除其刑
    。被告雖係泰國籍之外國人，並受本件有期徒刑之宣告，
    惟其因與本國人蔡麗玉結婚，而來臺依親（參偵H1卷第142-
    143頁），被告並供稱在臺灣已育有子女（參本院卷第43頁
    筆錄），亦即其在臺灣已建立家庭，為免其家庭破碎，並衍
    生社會問題，尚不宜依刑法第95條之規定，併諭知於刑之執
    行完畢或赦免後，驅逐出境。
二、按量刑輕重係屬事實審法院得依職權自由裁量之事項，苟已
    斟酌刑法第57條各款所列情狀而未逾越法定刑度，不得遽指
    為違法（參最高法院72年度台上字第6696號、75年度台上字
    第7033號判例要旨），且在同一犯罪事實與情節，如別無其
    他加重或減輕之原因，下級審量定之刑，亦無過重或失輕之
    不當情形，則上級審法院對下級審法院之職權行使，原則上
    應予尊重（參最高法院85年度臺上字第2446號判決）。是以
    原審對被告本件之十一次犯行，均依毒品危害防制條例第17
    條第2項自白之規定，減輕其刑，並敘明未依第59條規定再
    酌量減輕其刑之理由後，依刑法第57條之規定，審酌「毒品
    對社會秩序及國民健康危害至深且鉅，嚴重影響社會治安，
    製造、運輸、販賣等行為情節尤重，更應嚴加非難，所為實
    乃法所不容而懸為厲禁，而被告明知毒品對人體健康戕害甚
    鉅，為牟取利益，無視我國杜絕毒品犯罪之禁令，而販賣甲
    基安非他命，肇生他人施用毒品之來源，戕害他人身心健康
    ，且有滋生其他犯罪之可能，惟被告所販賣之甲基安非他命
    數量不多，犯罪後坦承犯行，態度尚佳，及其素行、犯罪之
    動機、目的、方法、手段暨所得財物」等情，分別量處如附
    表所示之宣告刑，並定其應執行刑為有期徒刑7年等，並未
    逾越法定刑度，且無過重或失輕之明顯不當情形，依前揭說
    明，本院即應予尊重。又原審判決對於未扣案之被告販賣
    甲基安非他命所得合計3萬6200元，依毒品危害防制條例第1
    9條第1項之規定，分別在所犯各罪項下，併予宣告沒收，如
    全部或一部不能沒收時，以其財產抵償之（詳如附表所示）
    ，對於扣案之被告所有供本件販賣甲基安非他命予蘇拉撒
    所用之電子磅秤1臺、分裝袋1包，依毒品危害防制條例第19
    條第1項之規定，分別在所犯各罪項下，併予宣告沒收，
    對於扣案之0000000000號行動電話1支，敘明雖係供被告為
    本件販賣甲基安非他命聯絡之用，惟被告供稱該電話為其妻
    蔡麗玉所申辦，其係向其妻借用，日後仍需歸還等語，且依
    卷附查詢明細單所載，該電話確係蔡麗玉所申請（參偵D2卷
    第76頁），而與沒收要件不合，未併予宣告沒收，敘明本
    件雖另扣有甲非他命殘渣袋1袋、吸管刮勺2支、玻璃製吸食
    器1個、記事本2本、行動電話2支（各含0000000000號、000
    0000000號SIM卡1枚）等物，但該些物品均與被告本案犯罪
    無關，乃均未併予宣告沒收，且此項敘明中贅列前揭宣告沒
    收之電子磅秤1臺，為顯然錯誤，而於100年10月5日裁定更
    正刪除等，於法均無違誤。從而，本院對於原審判決即應予
    維持。
三、檢察官提起上訴意旨謂：原審判決既於主文及理由中宣告電
    子磅秤1臺應併予沒收，卻又於前揭敘明與本案犯罪無關而
    非能併予宣告沒收之扣案物中，列舉電子磅秤1臺，而有矛
    盾，且本案宣告刑總計有期徒刑42年1月，原審判決竟僅定
    應執行刑為有期徒刑7年，僅約1/6，對被告給予過度之刑罰
    折扣，屬於極低度量刑，無法反應販賣毒品之嚴重性，致未
    能貫徹公平正義之理念等語。另被告提起上訴請求從輕量刑
    等語。茲查，本件宣告刑總計有期徒刑42年1月，原審判決
    定應執行刑為有期徒刑7年，折扣固屬不少，惟本件被告係
    在不到一個月之短短時間中，密集的販賣甲基安非他命給同
    一個人（即證人蘇拉撒），此與賣給數人及販賣時間甚長，
    而危害社會範圍較廣較鉅之情形有異，自應具體考量其差異
    性，非能機械性的以所宣告刑之總和予以固定之折扣，況被
    告自始至終不僅自白自己之犯行，且均證述其上手為李繼祖
    、李啟緯，使渠二人得以接受法律制裁（業經檢察官於同案
    起訴），亦值嘉許鼓勵，是以原審判決對被告定應執行刑為
    有期徒刑7年，尚無不當。另前揭不予沒收部分列舉電子磅
    秤1臺，顯屬贅載，且經原審裁定更正刪除，自無不合。綜
    上，本院認檢察官及被告仍執前詞提起上訴，均無理由，均
    應予駁回。
據上論斷，應依刑事訴訟法第368條，判決如主文。
本案經檢察官林蓉蓉到庭執行職務。
中    華    民    國   100    年    11    月    17    日
            刑事第七庭    審判長法  官  林  榮  龍
                                法  官  王  義  閔
                                法  官  李  秋  娟
以上正本證明與原本無異。
如不服本判決應於收受送達後十日內向本院提出上訴書狀，其未
敘述上訴之理由者，並得於提起上訴後十日內向本院補提理由書（
均須按他造當事人之人數附繕本）「切勿逕送上級法院」。
                                書記官  詹  錫  朋
中    華    民    國   100    年    11    月    17    日
附表：
┌─┬────┬───┬────┬────────┬──────────────────┐
│編│販賣對象│時  間│販賣地點│交  易  方  式  │所犯罪名及宣告刑（含主刑及從刑）    │
│號│        │      │        │                │                                    │
├─┼────┼───┼────┼────────┼──────────────────┤
│  │蘇拉撒  │99年12│臺中市大│蘇拉撒以其持用之│THURACHAI SOMSRI（中文譯名：涂瑞才）│
│1 │        │月18日│里工業區│0000000000號行動│販賣第二級毒品，處有期徒刑年拾月。│
│  │        │晚間7 │某處（公│電話撥打被告持用│扣案之分裝袋壹包、電子磅秤壹臺，均沒│
│  │        │時5分 │訴人補充│之0000000000號行│收；未扣案販賣第二級毒品所得之財物新│
│  │        │後數分│理由書誤│動電話聯絡購毒事│臺幣仟元沒收，如全部或一部不能沒收│
│  │        │鐘    │載為臺中│宜後，被告即撥打│時，以其財產抵償之。                │
│  │        │      │市大里區│李啟緯持用之0917│                                    │
│  │        │      │賢德醫院│678544號行動電話│                                    │
│  │        │      │前）    │聯絡，而向李啟緯│                                    │
│  │        │      │        │、李繼組購入第二│                                    │
│  │        │      │        │級毒品甲基安非他│                                    │
│  │        │      │        │命，再於左列時、│                                    │
│  │        │      │        │地，以3000元價格│                                    │
│  │        │      │        │，販賣第二級毒品│                                    │
│  │        │      │        │甲基安非他命1小 │                                    │
│  │        │      │        │包予蘇拉撒，並當│                                    │
│  │        │      │        │場向蘇拉撒收取30│                                    │
│  │        │      │        │00元。（即起訴書│                                    │
│  │        │      │        │附表一編號20）  │                                    │
├─┼────┼───┼────┼────────┼──────────────────┤
│  │蘇拉撒  │99年12│臺中市大│蘇拉撒以其持用之│THURACHAI SOMSRI（中文譯名：涂瑞才）│
│2 │        │月18日│里工業區│0000000000號行動│販賣第二級毒品，處有期徒刑肆年。扣案│
│  │        │晚間11│旁小廟  │電話撥打被告持用│之分裝袋壹包、電子磅秤壹臺，均沒收；│
│  │        │時37分│        │之0000000000號行│未扣案販賣第二級毒品所得之財物新臺幣│
│  │        │後數分│        │動電話聯絡購毒事│陸仟元沒收，如全部或一部不能沒收時，│
│  │        │鐘    │        │宜後，被告即撥打│以其財產抵償之。                    │
│  │        │      │        │李啟緯持用之0917│                                    │
│  │        │      │        │678544號行動電話│                                    │
│  │        │      │        │聯絡，而向李啟緯│                                    │
│  │        │      │        │、李繼組購入第二│                                    │
│  │        │      │        │級毒品甲基安非他│                                    │
│  │        │      │        │命，再於左列時、│                                    │
│  │        │      │        │地，以6000元價格│                                    │
│  │        │      │        │，販賣第二級毒品│                                    │
│  │        │      │        │甲基安非他命1小 │                                    │
│  │        │      │        │包予蘇拉撒，並當│                                    │
│  │        │      │        │場向蘇拉撒收取60│                                    │
│  │        │      │        │00元。（即起訴書│                                    │
│  │        │      │        │附表一編號22）  │                                    │
├─┼────┼───┼────┼────────┼──────────────────┤
│  │蘇拉撒  │99年12│臺中市大│蘇拉撒以其持用之│THURACHAI SOMSRI（中文譯名：涂瑞才）│
│3 │        │月19日│里工業區│0000000000號行動│販賣第二級毒品，處有期徒刑年拾月。│
│  │        │上午8 │旁小廟  │電話撥打被告持用│扣案之分裝袋壹包、電子磅秤壹臺，均沒│
│  │        │時22分│        │之0000000000號行│收；未扣案販賣第二級毒品所得之財物新│
│  │        │數分鐘│        │動電話聯絡購毒事│臺幣肆仟元沒收，如全部或一部不能沒收│
│  │        │後    │        │宜後，被告即撥打│時，以其財產抵償之。                │
│  │        │      │        │李啟緯持用之門號│                                    │
│  │        │      │        │0000000000號行動│                                    │
│  │        │      │        │電話聯絡，而向李│                                    │
│  │        │      │        │啟緯、李繼組購入│                                    │
│  │        │      │        │第二級毒品甲基安│                                    │
│  │        │      │        │非他命，再於左列│                                    │
│  │        │      │        │時、地，以4000元│                                    │
│  │        │      │        │價格，販賣第二級│                                    │
│  │        │      │        │毒品甲基安非他命│                                    │
│  │        │      │        │1小包予蘇拉撒， │                                    │
│  │        │      │        │並當場向蘇拉撒收│                                    │
│  │        │      │        │取4000元。（即起│                                    │
│  │        │      │        │訴書附表一編號23│                                    │
│  │        │      │        │）              │                                    │
├─┼────┼───┼────┼────────┼──────────────────┤
│  │蘇拉撒  │99年12│臺中市大│蘇拉撒以其持用之│THURACHAI SOMSRI（中文譯名：涂瑞才）│
│4 │        │月19日│里工業區│0000000000號行動│販賣第二級毒品，處有期徒刑年拾月。│
│  │        │下午4 │內公園（│電話撥打被告持用│扣案之分裝袋壹包、電子磅秤壹臺，均沒│
│  │        │時15分│公訴人補│之0000000000號行│收；未扣案販賣第二級毒品所得之財物新│
│  │        │數分鐘│充理由書│動電話聯絡購毒事│臺幣仟元沒收，如全部或一部不能沒收│
│  │        │後    │誤植為臺│宜後，被告即撥打│時，以其財產抵償之。                │
│  │        │      │中市北屯│李啟緯持用之門號│                                    │
│  │        │      │區○○路│0000000000號行動│                                    │
│  │        │      │198號附 │電話聯絡，而向李│                                    │
│  │        │      │近之全家│啟緯、李繼組購入│                                    │
│  │        │      │便利商店│第二級毒品甲基安│                                    │
│  │        │      │）      │非他命，再於左列│                                    │
│  │        │      │        │時、地，以3000元│                                    │
│  │        │      │        │價格，販賣第二級│                                    │
│  │        │      │        │毒品甲基安非他命│                                    │
│  │        │      │        │1小包予蘇拉撒， │                                    │
│  │        │      │        │並當場向蘇拉撒收│                                    │
│  │        │      │        │取3000元。（即附│                                    │
│  │        │      │        │表一編號號24）  │                                    │
├─┼────┼───┼────┼────────┼──────────────────┤
│  │蘇拉撒  │99年12│臺中市大│蘇拉撒以其持用之│THURACHAI SOMSRI（中文譯名：涂瑞才）│
│5 │        │月19日│里工業區│0000000000號行動│販賣第二級毒品，處有期徒刑年捌月。│
│  │        │晚間9 │旁之小廟│電話撥打被告持用│扣案之分裝袋壹包、電子磅秤壹臺，均沒│
│  │        │時18分│（公訴人│之0000000000號行│收；未扣案販賣第二級毒品所得之財物新│
│  │        │後數分│補充理由│動電話聯絡購毒事│臺幣壹仟貳佰元沒收，如全部或一部不能│
│  │        │鐘    │書誤植為│宜後，被告即撥打│沒收時，以其財產抵償之。            │
│  │        │      │臺中市太│李繼祖持用之門號│                                    │
│  │        │      │平區永豐│0000000000號行動│                                    │
│  │        │      │路）    │電話聯絡，而向李│                                    │
│  │        │      │        │啟緯、李繼組購入│                                    │
│  │        │      │        │第二級毒品甲基安│                                    │
│  │        │      │        │非他命，再於左列│                                    │
│  │        │      │        │時、地，以1200元│                                    │
│  │        │      │        │價格，販賣第二級│                                    │
│  │        │      │        │毒品甲基安非他命│                                    │
│  │        │      │        │1小包予蘇拉撒， │                                    │
│  │        │      │        │並當場向蘇拉撒收│                                    │
│  │        │      │        │取1200元。（即起│                                    │
│  │        │      │        │訴書附表一編號25│                                    │
│  │        │      │        │）              │                                    │
├─┼────┼───┼────┼────────┼──────────────────┤
│  │蘇拉撒  │99年12│臺中市大│李啟緯於99年12月│THURACHAI SOMSRI（中文譯名：涂瑞才）│
│6 │        │月22日│里工業區│22日上午9時2分許│販賣第二級毒品，處有期徒刑年捌月  │
│  │        │下午6 │旁之小廟│，以其持用之0917│。扣案之分裝袋壹包沒收；未扣案販賣第│
│  │        │時32分│（公訴人│678544號行動電話│二級毒品所得之財物新臺幣仟元沒收，│
│  │        │後數分│補充理由│撥打被告持用之09│如全部或一部不能沒收時，以其財產抵償│
│  │        │鐘（起│書誤植為│00000000號行動電│之。                                │
│  │        │訴書誤│臺中市北│話，詢問被告是否│                                    │
│  │        │植為9 │屯區北屯│欲購買甲基安非他│                                    │
│  │        │時2分 │路198號 │命，經被告允諾，│                                    │
│  │        │後數分│附近之全│而向李啟緯購入甲│                                    │
│  │        │鐘）  │家便利商│基安非他命後，被│                                    │
│  │        │      │店）    │告即於同日下午6 │                                    │
│  │        │      │        │時32分許撥打蘇拉│                                    │
│  │        │      │        │撒持用之00000000│                                    │
│  │        │      │        │00號行動電話聯絡│                                    │
│  │        │      │        │毒品交易事宜，被│                                    │
│  │        │      │        │告再於左列時、地│                                    │
│  │        │      │        │，以3000元價格，│                                    │
│  │        │      │        │販賣第二級毒品甲│                                    │
│  │        │      │        │基安非他命1小包 │                                    │
│  │        │      │        │予蘇拉撒，並當場│                                    │
│  │        │      │        │向蘇拉撒收取3000│                                    │
│  │        │      │        │元。（即起訴書附│                                    │
│  │        │      │        │表一編號27）    │                                    │
├─┼────┼───┼────┼────────┼──────────────────┤
│  │蘇拉撒  │99年12│臺中市大│蘇拉撒以其持用之│THURACHAI SOMSRI（中文譯名：涂瑞才）│
│7 │        │月22日│里工業區│0000000000號行動│販賣第二級毒品，處有期徒刑年玖月。│
│  │        │晚間9 │旁之小廟│電話撥打被告持用│扣案之分裝袋壹包、電子磅秤壹臺，均沒│
│  │        │時30分│（公訴人│之0000000000號行│收；未扣案販賣第二級毒品所得之財物新│
│  │        │後數分│補充理由│動電話聯絡購毒事│臺幣貳仟元沒收，如全部或一部不能沒收│
│  │        │鐘    │書誤植為│宜後，被告即傳送│時，以其財產抵償之。                │
│  │        │      │臺中市北│簡訊並以上開行動│                                    │
│  │        │      │屯區北屯│電話與李啟緯持用│                                    │
│  │        │      │路198號 │之0000000000號行│                                    │
│  │        │      │附近之全│動電話聯絡，而向│                                    │
│  │        │      │家便利商│李啟緯、李繼組購│                                    │
│  │        │      │店）    │入第二級毒品甲基│                                    │
│  │        │      │        │安非他命，再於左│                                    │
│  │        │      │        │列時、地，以2000│                                    │
│  │        │      │        │元價格，販賣第二│                                    │
│  │        │      │        │級毒品甲基安非他│                                    │
│  │        │      │        │命1小包予蘇拉撒 │                                    │
│  │        │      │        │，並當場向蘇拉撒│                                    │
│  │        │      │        │收取2000元。（即│                                    │
│  │        │      │        │起訴書附表一編號│                                    │
│  │        │      │        │28）            │                                    │
├─┼────┼───┼────┼────────┼──────────────────┤
│  │蘇拉撒  │99年12│臺中市大│蘇拉撒以其持用之│THURACHAI SOMSRI（中文譯名：涂瑞才）│
│8 │        │月24日│里工業區│0000000000號行動│販賣第二級毒品，處有期徒刑年拾月。│
│  │        │上午9 │旁之小廟│電話撥打被告持用│扣案之分裝袋壹包、電子磅秤壹臺，均沒│
│  │        │時10分│（公訴人│之0000000000號行│收；未扣案販賣第二級毒品所得之財物新│
│  │        │後數分│補充理由│動電話聯絡購毒事│臺幣仟元沒收，如全部或一部不能沒收│
│  │        │鐘    │書誤植為│宜後，被告即以上│時，以其財產抵償之。                │
│  │        │      │臺中市北│開行動點話與李繼│                                    │
│  │        │      │屯區北屯│祖持用之00000000│                                    │
│  │        │      │路198號 │24號行動電話聯絡│                                    │
│  │        │      │附近之全│，而向李啟緯、李│                                    │
│  │        │      │家便利商│繼組購入第二級毒│                                    │
│  │        │      │店）    │品甲基安非他命，│                                    │
│  │        │      │        │再於左列時、地，│                                    │
│  │        │      │        │以3000元價格，販│                                    │
│  │        │      │        │賣第二級毒品甲基│                                    │
│  │        │      │        │安非他命1小包予 │                                    │
│  │        │      │        │蘇拉撒，並當場向│                                    │
│  │        │      │        │蘇拉撒收取3000元│                                    │
│  │        │      │        │。（即起訴書附表│                                    │
│  │        │      │        │一編號30）      │                                    │
├─┼────┼───┼────┼────────┼──────────────────┤
│  │蘇拉撒  │99年12│臺中市大│蘇拉撒以其持用之│THURACHAI SOMSRI（中文譯名：涂瑞才）│
│9 │        │月25日│里工業區│0000000000號行動│販賣第二級毒品，處有期徒刑年拾月。│
│  │        │上午6 │旁之小廟│電話撥打被告持用│扣案之分裝袋壹包、電子磅秤壹臺，均沒│
│  │        │時49分│        │之0000000000號行│收；未扣案販賣第二級毒品所得之財物新│
│  │        │後數分│        │動電話聯絡購毒事│臺幣肆仟元沒收，如全部或一部不能沒收│
│  │        │鐘    │        │宜後，被告即撥打│時，以其財產抵償之。                │
│  │        │      │        │李啟緯持用之0917│                                    │
│  │        │      │        │678544號行動電話│                                    │
│  │        │      │        │，而向李啟緯、李│                                    │
│  │        │      │        │繼組購入第二級毒│                                    │
│  │        │      │        │品甲基安非他命，│                                    │
│  │        │      │        │再於左列時、地，│                                    │
│  │        │      │        │以4000元價格，販│                                    │
│  │        │      │        │賣第二級毒品甲基│                                    │
│  │        │      │        │安非他命1小包予 │                                    │
│  │        │      │        │蘇拉撒，並當場向│                                    │
│  │        │      │        │蘇拉撒收取4000元│                                    │
│  │        │      │        │。（即起訴書附表│                                    │
│  │        │      │        │一編號31）      │                                    │
├─┼────┼───┼────┼────────┼──────────────────┤
│  │蘇拉撒  │99年12│臺中市大│蘇拉撒以其持用之│THURACHAI SOMSRI（中文譯名：涂瑞才）│
│10│        │月26日│里工業區│0000000000號行動│販賣第二級毒品，處有期徒刑年拾月。│
│  │        │晚間8 │（公訴人│電話撥打被告持用│扣案之分裝袋壹包、電子磅秤壹臺，均沒│
│  │        │時46分│補充理由│之0000000000號行│收；未扣案販賣第二級毒品所得之財物新│
│  │        │後數分│書誤載為│動電話聯絡購毒事│臺幣肆仟元沒收，如全部或一部不能沒收│
│  │        │鐘    │臺中市進│宜後，被告即撥打│時，以其財產抵償之。                │
│  │        │      │化北路與│李繼祖持用之0936│                                    │
│  │        │      │精武路附│751824號行動電話│                                    │
│  │        │      │近之海派│，向李啟緯、李繼│                                    │
│  │        │      │旅館）  │祖購入第二級毒品│                                    │
│  │        │      │        │甲基安非他命，再│                                    │
│  │        │      │        │於左列時、地，以│                                    │
│  │        │      │        │4000元價格，販賣│                                    │
│  │        │      │        │第二級毒品甲基安│                                    │
│  │        │      │        │非他命1小包予蘇 │                                    │
│  │        │      │        │拉撒，並當場向蘇│                                    │
│  │        │      │        │拉撒收取4000元。│                                    │
│  │        │      │        │（即起訴書附表一│                                    │
│  │        │      │        │編號34）        │                                    │
├─┼────┼───┼────┼────────┼──────────────────┤
│  │蘇拉撒  │100年1│臺中市大│蘇拉撒以其持用之│THURACHAI SOMSRI（中文譯名：涂瑞才）│
│11│        │月11日│里區河堤│0000000000號行動│販賣第二級毒品，處有期徒刑年拾月。│
│  │        │凌晨0 │旁（起訴│電話撥打被告持用│扣案之分裝袋壹包、電子磅秤壹臺，均沒│
│  │        │時56分│書誤植為│之0000000000號行│收；未扣案販賣第二級毒品所得之財物新│
│  │        │後數分│臺中市大│動電話聯絡購毒事│臺幣仟元沒收，如全部或一部不能沒收│
│  │        │鐘    │里工業區│宜後，被告即撥打│時，以其財產抵償之。                │
│  │        │      │）      │李啟緯持用之0917│                                    │
│  │        │      │        │678544號行動電話│                                    │
│  │        │      │        │聯絡，向李啟緯、│                                    │
│  │        │      │        │李繼祖購入第二級│                                    │
│  │        │      │        │毒品甲基安非他命│                                    │
│  │        │      │        │，再於左列時、地│                                    │
│  │        │      │        │，以3000元價格，│                                    │
│  │        │      │        │販賣第二級毒品甲│                                    │
│  │        │      │        │基安非他命1小包 │                                    │
│  │        │      │        │予蘇拉撒，並當場│                                    │
│  │        │      │        │向蘇拉撒收取3000│                                    │
│  │        │      │        │元。（即起訴書附│                                    │
│  │        │      │        │表一編號37）    │                                    │
└─┴────┴───┴────┴────────┴──────────────────┘
附錄論罪科刑法條：
毒品危害防制條例第4條第2 項
製造、運輸、販賣第二級毒品者，處無期徒刑或7年以上有期徒
刑，得併科新臺幣1千萬元以下罰金。